【裁判字號】    99,審抗,122
【裁判日期】    990526
【裁判案由】    拍賣抵押物
【裁判全文】
臺灣臺北地方法院民事裁定             99年度審抗字第122號
抗  告  人  丙○○
相  對  人  安泰商業銀行股份有限公司
法定代理人  甲○○
非訟代理人  乙○○
上列當事人間拍賣抵押物事件，抗告人對於中華民國99年3月30
日本院99年度司拍字第81號裁定，提起抗告，裁定如下：
    主  文
抗告駁回。
抗告程序費用新臺幣壹仟元由抗告人負擔。
    理  由
一、按最高限額抵押權人於債權已屆清償期而未受清償者，得聲
    請法院拍賣抵押物，就其賣得價金而受清償，民法第873條
    第1項、第881條之17定有明文。又按聲請拍賣抵押物屬非訟
    事件，法院所為准許與否之裁定，無確定實體法上法律關係
    存否之性質，於債權及抵押權之存否，並無既判力。故祇須
    其抵押權已經依法登記，且債權已屆清償期而未受清償，法
    院即應為准許拍賣之裁定。而對於此項法律關係有爭執之人
    ，為保護其權利，得提起訴訟，以謀解決，不得僅依抗告程
    序聲明其爭執，並據為廢棄准許拍賣抵押物裁定之理由（最
    高法院94年度台抗字第270號裁定參照）。
二、本件相對人主張：抗告人為擔保其對伊所負之借款債務，於
    民國92年4月18日、97年7月9日，提供其所有如原裁定附表
    所示之不動產（下稱系爭抵押物），分別設定新臺幣（下同
    ）1,152萬元及1,560萬元之最高限額抵押權，存續期間自92
    年4月18日起至122年4月18日止、擔保債權確定期日127年7
    月8日，債務清償期依照各個債務契約約定，並經登記在案
    。嗣抗告人於95年4月24日、97年2月22日及97年7月11日向
    伊借款共2,210萬元，約定分期攤還本息，如未依約償還債
    務，則喪失期限利益。詎抗告人未依約履行，尚積欠本金2,
    047萬5,300元、利息及違約金等，債務視為全部到期，為此
    於最高限額抵押權範圍內，聲請拍賣抵押物以資受償等語。
三、抗告意旨略以：伊與相對人已於99年3月間協商還款期寬限
    至同年9月，相對人並告知伊儘量於此期間內自行售屋，抗
    告人亦積極配合，爰請本院廢除原裁定云云。
四、經查，本件相對人上開主張，業據其提出抵押權設定契約書
    、其他特約事項、他項權利證明書、土地及建物登記謄本、
    貸款契約書等件為證，原裁定據以准許相對人拍賣抵押物之
    聲請，即無不當。雖抗告人陳稱伊與相對人達成還款協商，
    ，相對人不得為拍賣系爭抵押物云云，惟相對人已稱借款債
    務已因抗告人未如期還款而視為到期，抗告人既未能順利售
    出系爭抵押物，自得依法聲請拍賣等語，足見相對人並未給
    與抗告人期限利益，況其所為抗辯，核係實體事項之爭執，
    並非非訟程序所得加以審究。從而，抗告意旨指摘原裁定不
    當，聲明廢棄，為無理由，應予駁回。
五、據上論結，本件抗告為無理由。依非訟事件法第46條、第21
    條第2項、第24條第1項，民事訴訟法第495條之1第1項、第4
    49條第1項、第78條，爰裁定如主文。
中    華    民    國    99    年    5     月    26    日
                  民事第六庭    審判長法  官  朱漢寶
                                      法  官  蔡和憲
                                      法  官  許純芳
以上正本係照原本作成。
本裁定除以適用法規顯有錯誤為理由，不得再抗告。如提起再抗
告，應於收受後10日內委任律師為訴訟代理人向本院提出再抗告
狀，並繳納再抗告費新臺幣1,000元。
中    華    民    國    99    年    5     月    26    日
                                      書記官  陳怡君

司法院資訊處製作；財團法人民間司法改革基金會備份。
